# 现金流量能不能抵销

提问人：3311008 时间：2010-02-07 20:00:28
A为母公司，B为子公司。因经营需要，A在年中借给B1000万元， 12 月归还。如何计入现金流量表： 1 、做为其他经营活动收到的和支出的现金流量，抵销后不披露 2 、分别做为其他经营活动收到的和支出的现金流量 3 、分别做为筹资活动收到和支出的现金流量

回答人：chenyiwei
回复 楼主 3311008 的帖子如果你所讨论的是合并现金流量表层面，则集团内部的现金流量应当在编制合并报表时抵销。